【裁判字號】    95,上訴,1772
【裁判日期】    950829
【裁判案由】    強盜
【裁判全文】
臺灣高等法院臺中分院刑事判決        95年度上訴字第1772號
上  訴  人
即  被  告  乙○○
                    7弄15號.
                    現
選任辯護人  張庭禎律師
選任辯護人  張績寶律師
上列上訴人因強盜案件，不服臺灣臺中地方法院95年度訴字第12
22號中華民國95年6月28日第一審判決 （起訴案號：臺灣臺中地
方法院檢察署95年度偵字第8412號），提起上訴，本院判決如下
：
    主       文
上訴駁回。
    事實及理由
一、本案經本院審理結果，認第一審判決認事用法及量刑均無不
    當，應予維持，並引用第一審判決書記載之事實、證據及理
    由（如附件）。被告雖猶否認有強盜犯行，辯稱：當時伊係
    偷拿取甲○○的錢就離開了，並沒有打甲○○，警訊中只承
    認有偷錢，沒有打甲○○，警訊筆錄不實在云云。惟查被告
    乙○○之強盜犯行，罪証甚明，業經原審法院認定明確，並
    已詳敘其理由，且証人即被害人甲○○亦分別於警偵訊及原
    審中一致指訴被告確有出手打伊，強取金錢等被告基本犯罪
    事實之主要情節甚明，本件事證已臻明確。
二、按證人已由法官合法訊問，且於訊問時予當事人詰問之機會
    ，其陳述明確別無訊問之必要者，不得再行傳喚，為刑事訴
    訟法第196條所明定 ，本件證人甲○○証述甚為明確，且核
    與被告前後於警偵訊及原審羈押訊問時，所供有出手打被害
    人之情形，均相吻合，又於原審証人即被害人甲○○即賦予
    以同一選任辯護人張績寶詰問之機會，而選任辯護人當時亦
    有詰問証人即被害人甲○○甚詳，此有當時開庭之筆錄可稽
    ，已符合刑事訴訟法第166條之6第1項之規定 。是本件已保
    障被告對証人之反對詰問權，則被告請求本件再詰問証人即
    被害人甲○○，本院依上開規定，認核無必要。另原審亦經
    分別傳訊証人即臺中市警察局負責詢問被告之警員張進典及
    證人即警詢時負責記錄之員警蕭長供證明確，且經原審勘驗
    該警詢錄音帶警訊訊問被告及製作警詢筆錄之過程，並無對
    被告有敲擊頭部等不法情事，且筆錄時之錄音，係全程錄音
    ，而警詢之內容，於警員開始告知權利及所涉罪名之後，警
    員之詢問係採一問一答之方式，對於涉及本案之重要事項之
    內容，均係由被告自行陳述，且製作筆錄警員並有一再重複
    誦讀筆錄之內容與被告核對之情形，並無被告所述該筆錄僅
    係由其回答是或不是，亦無其所述僅承認竊取金錢，並否認
    毆打證人甲○○等語存在，足見被告於警偵訊中之自白，並
    無出於強暴等不正取供情事甚明，被告請求再勘驗該警詢錄
    音光碟云云，亦核無必要，均併為敘明。
三、綜上所述，被告所辯，應係諉卸之詞，不足採信。被告犯行
    堪以認定，被告上訴意旨仍執前詞，否認犯罪，指摘原判決
    不當，為無理由，應予駁回。
四、被告行為後，刑法牽連犯之規定，業於94年1月7日修正公布
    刪除，並於95年7月1日施行，則被告之犯行，因行為後新法
    業已刪除牽連犯之規定，此刪除雖非犯罪構成要件之變更，
    但顯已影響行為人刑罰之法律效果，自屬法律有變更，依新
    法第2條第1項規定，比較新、舊法結果，仍應適用較有利於
    被告之行為時法律即舊法論以牽連犯（最高法院95年第8次
    刑事庭會議決議參照）。再按行為後法律有變更者，適用行
    為時之法律。但行為後之法律有利於行為人者，適用最有利
    於行為人之法律，刑法第二條第一項定有明文。被告於五年
    以內再故意犯本件有期徒刑以上之罪，不論依修正前之刑法
    第47條，或修正後之刑法第47條第1項之規定，均構成累犯
    ，對被告而言並無有利或不利之情形，自不生新舊法比較之
    問題，應逕依修正前之刑法第四十七條，論以累犯，並加重
    其刑。又行為後法律有變更者，依修正前刑法第2條第1項之
    規定，以適用裁判時法為原則，如行為時法有利於行為人，
    則例外適用行為時法；依修正後刑法第2條第1項規定，以適
    用行為時法為原則，惟如裁判時法有利於行為人，則例外的
    適用裁判時法。以往實務見解，認原判決未及比較適用新舊
    法時，上訴後，雖比較結果以舊法有利於行為人，而原判決
    別無其他撤銷事由，仍應由本院以此為由撤銷改判。惟修正
    後之規定係以適用行為時法為原則，因此原判決雖未及比較
    適用，然上訴本院後，經比較新舊法，行為後之法律並非較
    有利於行為人，仍應適用行為時法，則原判決適用行為時法
    即無不當，自不構成撤銷之事由，併為敘明。
據上論斷，應依刑事訴訟法第三百七十三條、第三百六十八條，
判決如主文。
本案經檢察官丙○○到庭執行職務。
中    華    民    國    95    年    8    月    29     日
            刑事第二庭  審判長法  官  李  璋  鵬
                              法  官  胡  森  田
                              法  官  蕭  錦  鍾
上列正本證明與原本無異。
如不服本判決應於收受送達後十日內向本院提出上訴書狀，其未
敘述上訴之理由者並得於提起上訴後十日內向本院補提理由書（
均須按他造當事人之人數附繕本）。
                              書記官  廖  次  芬
中    華    民    國    95    年    8    月    29     日
                                                      f


司法院資訊處製作；財團法人民間司法改革基金會備份。
